臺灣桃園地方法院刑事判決
111年度訴字第1180號
公  訴  人  臺灣桃園地方檢察署檢察官
被      告  楊春評


上列被告因違反廢棄物清理法案件，經檢察官提起公訴（110年
度偵字第19574號），因被告於本院準備程序中，就被訴事實為
有罪之陳述，經本院告知簡式審判程序之旨，並聽取公訴人及被
告之意見後，本院合議庭裁定由受命法官獨任依簡式審判程序審
理，判決如下：
    主      文
楊春評犯廢棄物清理法第四十六條第四款前段之非法處理廢棄物
罪，處有期徒刑壹年肆月。未扣案之犯罪所得新臺幣貳拾陸萬肆
仟陸佰元沒收，於全部或一部不能沒收或不宜執行沒收時，追徵
其價額。
    事實及理由
一、犯罪事實
　　楊春評明知未領有許可文件，不得從事廢棄物清除、處理業
    務，竟基於非法清除、處理廢棄物之犯意，受不知情之伍冠
    興業有限公司（下稱伍冠公司）委託，於民國110年1月13日
    上午9時30分許、下午1時35分許、同年月14日上午11時許、
    下午2時許，親自或委請真實姓名、年籍不詳之友人，駕駛
    車牌號碼000-00號自用大貨車，進入合機電線電纜股份有限
    公司（下稱合機公司）位於桃園市○○區○○○路00號之廠區，
    清除該處施工產生之廢塑膠混合物、廢木材、生活垃圾等廢
    棄物，嗣於不詳時間將部分廢棄物載運、傾倒至立興投資股
    份有限公司（下稱立興公司，無證據顯示其法定代理人黃河
    洲知情）所有之桃園市○○區○○段000地號土地上，及呂永福
    （所涉違反廢棄物清理法部分，由本院另行審結）透過其同
    居人黃雪足、女兒黃樂昀出租之桃園市○○區○○路000號土地
    上，以此方式處理上開廢棄物。
二、證據名稱
　㈠被告於本院準備程序及審理中之供述及自白。
　㈡證人吳萬聖（立興公司人員）、郭晉勳（合機公司廠務部經
    理）、李學劼（受被告僱用之人員）於警詢中、證人鄧鴻鈞
    （伍冠公司工務部經理）於警詢及偵訊中、證人呂永福於偵
    訊中之證述。
　㈢合機公司工程承攬契約書、現場照片、監視錄影畫面截圖、
    桃園市政府環境保護局桃環稽字第1100027358號函、稽查編
    號稽110-H00738、稽110-H01046、稽110-H01047、稽110-H0
    3026、稽110-H03152、稽110-H04068、稽110-H04139、稽11
    0-H04897環境稽查工作紀錄表。
三、論罪科刑
　㈠核被告所為，係犯廢棄物清理法第46條第4款非法處理廢棄物
    罪。被告非法處理廢棄物前之非法清除行為，均為其非法處
    理廢棄物之階段行為，不另論罪。
　㈡本院審酌被告因貪圖不法利益，未領有許可文件而清除、處
    理上開廢棄物，對環境衛生造成破壞，亦有損於立興公司，
    應予非難，並考量被告於本院準備程序及審理中對所涉犯行
    坦承不諱之犯後態度、立興公司代理人吳萬聖於本院審理中
    陳述之意見，兼衡被告多次涉有違反廢棄物清理法案件之素
    行、小學畢業之教育程度、自陳家庭經濟狀況小康，及其為
    本案犯行之動機、目的、手段、所生危害及所獲取之利益等
    一切情狀，量處如主文所示之刑。
　㈢被告為上開清除、處理廢棄物行為獲有新臺幣264,600元之報
    酬，此經證人鄧宏鈞於警詢中陳述明確（見偵字卷第87頁至
    第88頁），並有卷附統一發票影本1紙可佐（見偵字卷第109
    頁），此屬被告為本案犯行之犯罪所得，應依刑法第38條之
    1第1項前段規定宣告沒收，並於全部或一部不能沒收或不宜
    執行沒收時，依同條第3項規定，追徵其價額。
　㈣至立興公司具狀稱被告涉嫌在桃園市○○區○○段000地號土地上
    竊取廢鐵，該部分與本案違反犯廢棄物清理法部分具審判不
    可分關係，應由本院併予審理等語（見本院審訴字卷第115
    頁）。惟立興公司所指被告之竊盜行為，與被告非法清除、
    處理廢棄物，縱時間、地點為密切接近，仍應屬基於不同犯
    意所為之相異犯行，難認具一罪關係，本院無從併予審理，
    而應由檢察官另行偵辦，附此敘明。
據上論斷，應依刑事訴訟法第273條之1第1項、第299條第1項前
段、第310條之2，判決如主文。
本案經檢察官蔡宜芳提起公訴，檢察官李信龍到庭執行職務。
中　　華　　民　　國　　111 　年　　11　　月　　25　　日
                  刑事第二十庭　法  官  陳布衣

以上正本證明與原本無異。
如不服本判決應於收受判決後20日內向本院提出上訴書狀，並應
敘述具體理由。其未敘述上訴理由者，應於上訴期間屆滿後20日
內向本院補提理由書(均須按他造當事人之人數附繕本)「切勿逕
送上級法院」。 

　　　　　　　　　　　　　　　  書記官　蔡昌霖
中　　華　　民　　國　　111 　年　　11　　月　　25　　日
附錄論罪科刑法條全文：
廢棄物清理法第46條
有下列情形之一者，處一年以上五年以下有期徒刑，得併科新臺
幣一千五百萬元以下罰金：
一、任意棄置有害事業廢棄物。
二、事業負責人或相關人員未依本法規定之方式貯存、清除、處
    理或再利用廢棄物，致污染環境。
三、未經主管機關許可，提供土地回填、堆置廢棄物。
四、未依第四十一條第一項規定領有廢棄物清除、處理許可文件
    ，從事廢棄物貯存、清除、處理，或未依廢棄物清除、處理
    許可文件內容貯存、清除、處理廢棄物。
五、執行機關之人員委託未取得許可文件之業者，清除、處理一
    般廢棄物者；或明知受託人非法清除、處理而仍委託。
六、公民營廢棄物處理機構負責人或相關人員、或執行機關之人
    員未處理廢棄物，開具虛偽證明。